# 请教陈老师，关于民办非企业单位净资产在合并财务报表中的列示问题

提问人：firing999 时间：2016-11-10 16:30:13
陈老师，A公司拟收购一所民办学校，收购完成后对其出资比例为100%，并对其构成控制。A公司可以通过管理费、品牌使用费等形式取得可变回报，并能实质上将学校的大部分经营结余通过上述方式转移至A公司。但根据现有的法律法规和学校的章程规定，民办学校出资者对学校净资产不拥有完整的所有权，对年度经营结余不享有分红权，清算时也没有剩余财产分配权。请教陈老师：我公司编制合并财务报表时，对民办学校的净资产在合并财务报表中列示于归属于母公司的权益还是作为负债列示？以及学校的经营业余能否体现在合并财务报表的归属于母公司净利润中？

回答人：chenyiwei
这个问题的关键是：站在合并报表层面，该民办学校的权益是否符合《企业会计准则第 37 号——金融工具列报(2014年修订)》中对金融负债的定义和确认条件，即是否存在转移金融资产的合同义务？ 由于你说的清算时剩余财产转入其他非营利学校等事项只会在该学校清算时发生，只要保持该学校持续经营，举办方就可以享有对其净资产的完全支配权，而学校是否清算等事项在很大程度上是可以由举办方自主决定的，因此该学校的净资产在举办方的合并报表层面应作为归属于母公司的权益，其结余也体现于未分配利润中，但应在附注中充分披露包含于未分配利润余额中的非营利性学校结余，以及相关法律法规章程等对这部分结余实际转移到本公司的限制。